【裁判字號】    99,抗,671
【裁判日期】    990701
【裁判案由】    聲請定其應執行刑
【裁判全文】
臺灣高等法院刑事裁定                   99年度抗字第671號
抗告人  即
受  刑  人  甲○○
                      樓
                    （在臺灣宜蘭監獄執行中）
上列抗告人因聲請定其應執行刑案件，不服臺灣板橋地方法院中
華民國99年5 月18日裁定（99年度聲字第2402號），提起抗告，
本院裁定如下：
    主  文
抗告駁回。
    理  由
一、原裁定意旨略以：抗告人即受刑人甲○○因違反毒品危害防
    制條例等11罪，先後經判決確定如原裁定附表所示。茲檢察
    官聲請定其應執行之刑，經核尚無不合，自應予准許。爰依
    刑事訴訟法第477條第1 項，刑法第53條、第51條第5款，裁
    定應執行有期徒刑5年等語。
二、抗告意旨略以：新法實施以來，各法院中定應執行刑之例，
    如「販賣毒品案例」其被告所犯販賣毒品行為，累計判刑達
    700餘年，定應執行刑僅為20 年。又販賣第二級毒品達19次
    、未遂1次，累計判刑132 年，後定應執行僅為8年。又如詐
    欺案，所犯普通詐欺罪達55次，依次判刑有期徒刑6 月，累
    計刑期達28年，後定其應執行刑為5年6月（桃園地院97年度
    訴字第1035號）。受刑人所犯施用毒品罪實屬低度行為，此
    種行為偏差應多予矯治而非專以報應刑待之，然原審所定之
    執行刑之比例竟較高度之販賣毒品為重，顯與比例原則不符
    ，請撤銷原裁定云云。
三、按判決確定前犯數罪者，應併合處罰之；又數罪併罰，宣告
    多數有期徒刑者，於各刑中之最長期以上，各刑合併之刑期
    以下，定其刑期，但不得逾30年；又數罪併罰有二裁判以上
    者，依第51條規定，定其應執行刑；以上各情，觀之刑法第
    50條、第53條、第51條第5 款之規定自明。次按法律上屬於
    自由裁量事項，尚非概無法律性之拘束，在法律上有其外部
    界限及內部界限。前者法律之具體規定，使法院得以具體選
    擇為適當裁判，此為自由裁量之外部界限。後者法院為自由
    裁量時，應考量法律之目的，法律秩序之理念所在，此為自
    由裁量之內部界限。法院為裁判時，兩者均不得有所踰越（
    最高法院92年度臺非字第187 號判決意旨參照）。又對於定
    應執行刑之案件，法院所為刑之酌定，本屬自由裁量事項，
    倘未逾法定裁量範圍（即各刑中之最長期以上、各刑合併之
    刑期以下之法定範圍內），即難謂其職權之行使有違誤。
四、經查，抗告人所犯如原裁定附表所示各罪，先後經臺灣板橋
    地方法院判決確定在案，此有各該判決、被告全國前案紀錄
    表在卷可稽，嗣經檢察官聲請定其應執行之刑，原審法院經
    審核卷證結果，認其聲請為正當，依刑事訴訟法第477條第1
    項，刑法第53條、第51 條第5款等規定，裁定其應執行刑為
    有期徒刑5 年。其所定應執行刑係各宣告刑中刑期最長之有
    期徒刑8月以上，各刑合併之有期徒刑6年（其中原裁定附表
    編號2、3定其應執行刑有期徒刑10 月，原裁定附表編號4至
    11定其應執行刑有期徒刑3年8月，分別獲減有期徒刑2月、8
    月之利益）以下之範圍內，經核並未逾越刑法第51條第5 款
    之界限，且符合量刑裁量之外部性界限及內部性界限，亦無
    明顯過重而違背比例原則或公平正義之情形，自屬適法。至
    抗告人所舉事例，均屬其他個案審判中量刑之參考，非本件
    判決確定後定應執行刑法院所得調查審酌之事項，抗告意旨
    執此指摘原裁定有違反比例或公平原則之情事，自無足採。
    綜上，抗告意旨泛指原審量刑有違比例原則云云，並無理由
    ，應予駁回。
據上論斷，應依刑事訴訟法第412條，裁定如主文。
中    華    民    國    99    年    7     月    1     日
                  刑事第二十庭審判長法  官  楊貴雄
                                    法  官  許必奇
                                    法  官  周明鴻
以上正本證明與原本無異。
如不服本裁定，應於收受送達後五日內向本院提出抗告狀。
                                    書記官  郭彥琪
中    華    民    國    99    年    7     月    5     日

司法院資訊處製作；財團法人民間司法改革基金會備份。
